Config:
  hfst:
    Gen: ../../../src/generator-dict-gt-norm.hfst
    Morph: ../../../src/analyser-dict-gt-norm.hfst
  xerox:
    Gen: ../../../src/generator-dict-gt-norm.xfst
    Morph: ../../../src/analyser-dict-gt-norm.xfst
    App: lookup

Tests:

  Verb - uáđđiđ: # not checked

    uáđđiđ+V+Inf: uáđđiđ
    uáđđiđ+V+Der/Pass+V+Inf: oođđuđ
    uáđđiđ+V+Der/Pass+V+Ind+Prs+Sg1: ođđuum
    uáđđiđ+V+Der/Pass+V+Ind+Prs+Sg2: ođđuuh
    uáđđiđ+V+Der/Pass+V+Ind+Prs+Sg3: uáđđoo
    uáđđiđ+V+Der/Pass+V+Ind+Prs+Du1: uáđđojeen
    uáđđiđ+V+Der/Pass+V+Ind+Prs+Du2: ođđuuvettee
    uáđđiđ+V+Der/Pass+V+Ind+Prs+Du3: ođđuv
    uáđđiđ+V+Der/Pass+V+Ind+Prs+Pl1: ođđup
    uáđđiđ+V+Der/Pass+V+Ind+Prs+Pl2: ođđuuvetteđ
    uáđđiđ+V+Der/Pass+V+Ind+Prs+Pl3: uáđđojeh
    uáđđiđ+V+Der/Pass+V+Ind+Prt+Sg1: uáđđojim
    uáđđiđ+V+Der/Pass+V+Ind+Prt+Sg2: uáđđojih
    uáđđiđ+V+Der/Pass+V+Ind+Prt+Sg3: ođđui
    uáđđiđ+V+Der/Pass+V+Ind+Prt+Du1: ođđuim
    uáđđiđ+V+Der/Pass+V+Ind+Prt+Du2: ođđuid
    uáđđiđ+V+Der/Pass+V+Ind+Prt+Du3: ođđuin
    uáđđiđ+V+Der/Pass+V+Ind+Prt+Pl1: ođđuim
    uáđđiđ+V+Der/Pass+V+Ind+Prt+Pl2: ođđuid
    uáđđiđ+V+Der/Pass+V+Ind+Prt+Pl3: uáđđojii
    uáđđiđ+V+Der/Pass+V+Cond+Prs+Sg1: ođđuuččim
    uáđđiđ+V+Der/Pass+V+Cond+Prs+Sg2: ođđuuččih
    uáđđiđ+V+Der/Pass+V+Cond+Prs+Sg3: ođđuuččij
    uáđđiđ+V+Der/Pass+V+Cond+Prs+Du1: ođđuuččáim
    uáđđiđ+V+Der/Pass+V+Cond+Prs+Du2: ođđuuččáid
    uáđđiđ+V+Der/Pass+V+Cond+Prs+Du3: ođđuuččáin
    uáđđiđ+V+Der/Pass+V+Cond+Prs+Pl1: ođđuuččijm
    uáđđiđ+V+Der/Pass+V+Cond+Prs+Pl2: ođđuuččijd
    uáđđiđ+V+Der/Pass+V+Cond+Prs+Pl3: ođđuuččii
    uáđđiđ+V+Der/Pass+V+Pot+Prs+Sg1: uáđđuužeem
    uáđđiđ+V+Der/Pass+V+Pot+Prs+Sg2: uáđđuužeeh
    uáđđiđ+V+Der/Pass+V+Pot+Prs+Sg3: uáđuš
    uáđđiđ+V+Der/Pass+V+Pot+Prs+Du1: uáđđuužeen
    uáđđiđ+V+Der/Pass+V+Pot+Prs+Du2: uáđušvettee
    uáđđiđ+V+Der/Pass+V+Pot+Prs+Du3: uáđđuužává
    uáđđiđ+V+Der/Pass+V+Pot+Prs+Pl1: uáđđuužep
    uáđđiđ+V+Der/Pass+V+Pot+Prs+Pl2: uáđušvetteđ
    uáđđiđ+V+Der/Pass+V+Pot+Prs+Pl3: uáđđuužeh
    uáđđiđ+V+Der/Pass+V+Ind+Prs+ConNeg: ođđuu
    uáđđiđ+V+Der/Pass+V+Ind+Prt+ConNeg: ođđum
    uáđđiđ+V+Der/Pass+V+Cond+Prs+ConNeg: uáđđuuččii
    uáđđiđ+V+Der/Pass+V+Pot+Prs+ConNeg: uáđđuužii
    uáđđiđ+V+Der/Pass+V+PrfPrc: ođđum
    uáđđiđ+V+Der/Pass+V+Actio+Nom: ođđum
    uáđđiđ+V+Der/Pass+V+Actio+Ess: uáđđuumin
    uáđđiđ+V+Der/Pass+V+Actio+Loc: uáđđuumist
    uáđđiđ+V+Der/Pass+V+Actio+Ill: uáđđuumân
    uáđđiđ+V+Der/Pass+V+VAbess: uáđđuuhánnáá
    uáđđiđ+V+Der/l+V+Ind+Prs+Sg1: uáđâlâm
    uáđđiđ+V+Der/l+V+Ind+Prs+Sg3: uáđđâl
    uáđđiđ+V+Der/l+V+Ind+Prs+Du1: uáđâleen
    uáđđiđ+V+Der/l+V+Ind+Prs+Pl3: uáđâleh
    uáđđiđ+V+Der/l+V+Ind+Prs+ConNeg: uáđđâl
    uáđđiđ+V+Der/l+V+Ind+Prt+Sg1: uáđâlim
    uáđđiđ+V+Der/l+V+Ind+Prt+Sg3: uáđâlij
    uáđđiđ+V+Der/l+V+Ind+Prt+Pl3: uáđâlii
